【裁判字號】    89,上訴,1645
【裁判日期】    900606
【裁判案由】    毒品危害防制條例
【裁判全文】
臺灣高等法院臺南分院刑事判決          八十九年度上訴字第一六四五號  Ａ
      上  訴  人
      即  被  告  乙  ○  ○
      選任辯護人  張  文  嘉
右上訴人因違反毒品危害防制條例案件，不服臺灣臺南地方法院八十九年度訴字第三
三三號中華民國八十九年十一月八日第一審判決（起訴案號：臺灣臺南地方法院檢察
署八十九年度偵字第二○六二號），提起上訴，本院判決如左：
      主      文
原判決撤銷。
乙○○連續販賣第二級毒品，累犯，處有期徒刑捌年。
扣案之行動電話壹支沒收。販賣毒品所得新台幣貳仟元沒收，如全部或一部不能沒收
時，以其財產抵償之。
      事      實
一、乙○○曾於民國（下同）八十六年間因違反麻醉藥品管理條例案件，經臺灣臺南
    地方法院判處有期徒刑十月確定，於八十七年六月十五日執行完畢，猶不知悔改
    ，復基於意圖營利之概括犯意，於八十九年一月十日晚上十時許，由甲○○以其
    工作地點鳳來小吃部之（０六）0000000號電話撥打000000000
    0號行動電話與乙○○聯絡，乙○○遂駕駛其三菱牌自小客車至台南縣安定鄉海
    寮村七之三十號鳳來小吃部，以新台幣（下同）一千元之價格販賣安非他命一包
    予甲○○；又於八十九年一月十七日凌晨一時許，由甲○○以相同方式聯絡乙○
    ○，再由乙○○駕駛前開自小客車至台南縣啟聰學校大門前，以一千元之價格販
    賣安非他一包予甲○○。嗣於八十九年二月一日下午五時許，因警方查獲乙○○
    施用毒品，在其位於台南縣永康市○○路二四二之一號住處進行搜索時，適甲○
    ○再以電話撥打乙○○前開行動電話欲購買安非他命，為警方人員獲悉，乃佯裝
    與甲○○約在台南縣永康市○○路與小東路口交易而查獲，除扣得甲○○欲購買
    毒品之二千元外（另案扣押），並扣得被告所有之前開行動電話一支。
二、案經台南市警察局第六分局移送台灣台南地方法院檢察署檢察官偵查起訴。
      理      由
一、訊據上訴人即被告乙○○矢口否認有上揭犯行，辯稱：伊與甲○○僅係以電話談
    天之朋友，未曾見過面等語。經查，右揭事實，除據證人甲○○於警訊、偵查中
    就被告販賣之地點、時間、價格迭次指證明確外，並供述：「第三次的時候，我
    打電話向他買的時候，有一位陌生人接的，他說乙○○現在沒有空，他問我要買
    多少，一千元或二千元，我們就約在永康，後來才知道他是警察」等語屬實（參
    偵查卷第十二頁背面），核與被告所供警方在其住處搜索時，適證人甲○○打電
    話約其出去而查獲等語之情節大致相符。參諸證人甲○○確有施用第二級毒品安
    非他命之事實，業經本院調閱臺灣臺南地方法院檢察署八十九年度毒偵字第四五
    六號偵查卷查明屬實，復有證人甲○○檢驗尿液成績書附該卷可按，足證甲○○
    確有向被告購買安非他命之事實。再觀諸被告於警訊及偵查中原均矢口否認與證
    人甲○○認識，嗣於原審審理時始改口稱：伊與甲○○僅係電話談天之朋友，渠
    二人未曾見過面云云，是其掩飾與證人甲○○認識一節，除啟人疑竇外，倘被告
    與證人甲○○未曾謀面，則證人甲○○如何能明確指訴被告所駕駛之三菱牌自小
    客車﹖又何以會於八十九年二月一日下午五時許，撥打被告之行動電話欲向被告
    購買安非他命﹖且被告於警訊時僅供稱伊之車輛常借予朋友使用，未曾提及典當
    一事，是其嗣後辯稱該車已於去年典當一事，顯係圖卸刑責之詞，不足採信。
二、按安非他命物稀價昂，取得不易，且為政府嚴予查緝之違禁物，而販賣第二級毒
    品安非他命之刑責為無期徒刑或七年以上有期徒刑，亦經政府大力宣傳而為眾所
    週知之事實，是凡販賣毒品安非他命者苟無利潤可圖，衡情應無甘冒被查緝法辦
    重刑之危險而無端平價供應他人，基上說明，被告販入安非他命之價格必較販出
    之價格為低而有從中賺取差額利潤圖利之事實，應堪認定。
三、安非他命價格非貲，來源取得又不易，已如上述，證人甲○○嗣後於原審調查時
    改口稱安非他命係伊在鳳來小吃部之朋友送伊的等語，顯係事後迴護被告之詞，
    不足採信。此外，並有前開被告所有供犯賣安非他命聯絡用之行動電話一支、證
    人甲○○身上欲向被告購買安非他命之現金二千元扣案可資佐證，及「車籍作業
    系統－查詢認可資料」一份在卷可稽。本件事證明確，被告犯行堪以認定。
四、核被告所為，係犯毒品危害防制條例第四條第二項販賣第二級毒品罪。其先後二
    次犯行，時間緊密，所犯構成要件相同，顯係基於概括之犯意反覆為之，為連續
    犯，應依刑法第五十六條之規定以一罪論，並加重其刑（無期徒刑不得加重）。
    其持有毒品之低度行為已為販賣之高度行為所吸收，不復另論。又被告前於八十
    六年間因違反麻醉藥品管理條例案件，經臺灣臺南地方法院判處有期徒刑十月確
    定，於八十七年六月十五日執行完畢，有台灣高等法院被告全國前案紀錄表及台
    灣台南地方法院檢察署刑案資料查註紀錄表在卷可稽，其於五年內再犯本件有期
    徒刑以上之罪，為累犯，應依刑法第四十七條之規定遞予加重其刑（無期徒刑不
    得加重）。
五、原審予以被告論罪科刑，固非無見，惟販賣毒品安非他命務必以營利為要件，原
    判決就被告如何意圖營利，未論述其認定之理由，容有未洽。被告上訴意旨否認
    犯罪，指摘原判決不當，固無足取，惟原判決既有可議，自無可維持，應予撤銷
    改判，爰審酌被告販賣安非他命，戕害他人身體健康甚鉅，對社會善良風俗及安
    寧秩序損害非輕，及其販賣之數量、次數，暨其犯罪後猶狡飾卸責，毫無悔意等
    一切情狀，量處如主文第二項所示之刑，以示懲儆。扣案之行動電話一支，係被
    告所有供犯罪所用之物，又被告販賣安非他命所得之財物二千元，均依毒品危害
    防制條例第十九條第一項宣告沒收，所得財物如全部或一部不能沒收時，以其財
    產抵償之。
據上論結，應依刑事訴訟法第三百六十九條第一項前段、第三百六十四條、第二百九
十九條第一項前段、毒品危害防制條例第四條第二項、第十九條第一項，刑法第十一
條前段、第五十六條、第四十七條，判決如主文。
本案經檢察官許仲瑩到庭執行職務。
中    華    民    國      九十      年      六      月        六        日
                                  臺灣高等法院臺南分院刑事第四庭
                                      審判長法官  陳    義    仲
                                            法官  蔡    崇    義
                                            法官  徐    財    福
右正本證明與原本無異。
如不服本判決，應於判決送達後十日內向本院提出上訴狀，其未敘述理由者並應於提
出上訴狀後十日內向本院補提理由書（應附繕本)。
                                      法院書記官  王    全    龍
中    華    民    國      九十      年      六      月        七        日
附錄本案論罪科刑法條全文：
毒品危害防制條例第四條第二項：
製造、運輸、販賣第二級毒品者，處無期徒刑或七年以上有期徒刑，得併科新台幣七
百萬元以下罰金。


司法院資訊處製作；財團法人民間司法改革基金會備份。
